【裁判字號】    98,上訴,3636
【裁判日期】    990211
【裁判案由】    毒品危害防制條例
【裁判全文】
臺灣高等法院刑事判決                98年度上訴字第3636號
上  訴  人  臺灣臺北地方法院檢察署檢察官
被      告  甲○○
                    （現於臺灣臺北監獄執行中）
指定辯護人  劉韋廷律師
上列上訴人因毒品危害防制條例案件，不服臺灣臺北地方法院97
年度訴字第1826號，中華民國98年7月7日第一審判決（起訴案號
：臺灣臺北地方法院檢察署97年度偵字第17015號），提起上訴
，本院判決如下：
    主  文
原判決撤銷。
甲○○販賣第二級毒品未遂，累犯，處有期徒刑肆年。
    事  實
一、甲○○於民國95年因違反毒品危害防制條例案件，經臺灣臺
    北地方法院95年度訴字第191號判決應執行有期徒刑1年4月
    確定，嗣裁定減刑並定應執行有期徒刑8月確定，於96年7月
    16日執行完畢。詎仍不知悔改，明知甲基安非他命係毒品危
    害防制條例所管制之第二級毒品，不得無故持有、販賣，猶
    意圖營利，於民國97年6月25日傍晚6、7時許，自行前往廖
    金龍位於臺北市○○區○○路4段42巷66號1樓住處，欲將所
    持有之第二級毒品甲基安非他命1包以新臺幣（下同）2,500
    元之價格，販賣予廖金龍，惟因廖金龍外出，其姪子乙○○
    前來應門並告以廖金龍不在家，甲○○遂向乙○○表示欲將
    上開甲基安非他命1包以2,500元價格售予乙○○，惟乙○○
    因不知分量是否足夠，而不能決定是否要購買，經徵得甲○○之同意，先收受該包毒品，待廖金龍返家後，再與廖金龍
    商議決定是否要購買後再付款。嗣廖金龍於97年6月26日凌
    晨0時許返家後，乙○○即將上開毒品甲基安非他命1小包交
    與廖金龍察看時，適警方因在廖金龍上址住處門前發覺有一
    人行跡可疑，經警方盤查，該人告以要找朋友，警方即令其
    按門鈴後，由廖金龍前來應門，待警方表明身分後，廖金龍
    即趁警方不注意之際，將口袋內所有之上開甲基安非他命1
    包（毛重0.9360公克，淨重0.736公克，驗餘淨重0.7358公
    克，已由檢察官於另案廖金龍毒品案件確定後執行沒收銷燬
    ）往路邊水溝丟擲，惟為警當場扣得，而查悉上情。
二、案經臺北縣政府警察局新店分局報告臺灣臺北地方法院檢察
    署檢察官偵查起訴。
    理  由
一、訊據被告甲○○否認有何販賣第二級毒品之犯行，辯稱：伊
    於97年6月25日晚上5時至6時間，人均在三峽，並未去找廖
    金龍及乙○○，因為伊當時被通緝，很少出門，97年6月25
    日整天都躲在三峽住處云云。
二、經查：
  (一)97年6月25日傍晚（起訴書誤載為96年，業據公訴檢察官於
    原審98年1月5日審理時當庭更正），被告有自行前往廖金龍
    上址住處欲以2,500元價格販售毒品甲基安非他命1包，惟廖
    金龍不在家，被告復向前來應門之廖金龍侄兒乙○○表示欲
    販賣予乙○○，惟乙○○因不知份量是否足夠，故未立即決
    定要購買，而先收下該包毒品再與廖金龍商議才決定等情，
    業據證人乙○○、廖金龍二人於偵查及原審時證述明確。證
    人乙○○於偵查中結證稱：「（被查獲安非他命來源？）是
    我跟甲○○買的，甲○○在我被抓那天去廖金龍他家賣給我
    的，甲○○本來是要來找廖金龍的，但廖金龍不在，所以我
    就先跟他拿那些安非他命，之後我要給他2,500元，當天我
    之所以沒有給他錢是因為我不知道那些安非他命是否值
    2,500元，所以決定之後再給錢」等語（偵卷第76頁97年8
    月20日訊問筆錄）；於原審復二度到庭為相同內容之證述（
    原審卷一第90頁正面、背面97年12月9日審判筆錄，原審卷
    二第83頁正面98年6月9日審判筆錄）。及證人廖金龍於偵查
    中結證稱：「（被查獲安非他命來源？）是甲○○跑到我家
    裡，但因為我跟我太太的姪子出去工作，所以家裡只有乙○○跟一個鄰居在，甲○○當天也是要來兜售安非他命給我們
    ，結果他就賣給我姪子乙○○，甲○○說那包值2,500元」
    等語（偵卷第71頁97年8月19日訊問筆錄）；於原審時復二
    度到庭為相同內容之證述，證人廖金龍於原審證稱：「那是
    甲○○拿給我姪子乙○○，乙○○拿給我看，問我說這包有
    無價值2500元，我拿到手上不到五分鐘，就有警察來敲門，
    我就被警察查到了。」、「（那時甲○○有無跟你聯絡？）
    有。97年6月25日差不多晚上10點多，甲○○跟我聯絡說他
    要從三峽過來我這邊，叫我一定要趕回家，我就從台北市趕
    回來家裡，我到家時沒有看到甲○○，我姪子說甲○○有拿
    壹包安非他命賣給我姪子，我姪子問我說那包有無價值2500
    元，我說應該有2500元。」、「（被告25日晚上10點多如何
    跟你聯絡？）他打我手機0000000000，他都是用無號碼打過
    來。我在台北市○○路。」（原審卷一第97頁背面、第98頁
    正面、97年12月9日審判筆錄）．．．「（你能否確認乙○○所說的那個東西確實是由被告給他的嗎？）當時我從台北
    市回家，我是聽乙○○說的。」等語（原審卷一第198頁正
    面、98年2月17日審判筆錄）。而警方在廖金龍住處所查得
    之毒品1小包，經送交通部民用航空局航空醫務中心鑑定結
    果，該白色偏黃透明結晶1袋，實稱毛重0.9360公克，淨重
    0.7360公克，取樣0.0002公克，餘重0.7358公克，檢出第二
    級毒品甲基安非他命成分，有該中心97年7月22日航藥鑑字
    第0973640號毒品鑑定書1張附卷可憑（見原審卷一第55頁）
    。
  (二)證人廖金龍於原審97年12月9日所證其於97年6月25日晚上係
    在台北市地區，於晚上十點多有接獲被告來電一節，關於該
    通話內容，廖金龍於原審復證稱：「（被告25日晚上10點多
    如何跟你聯絡？）他打我手機0000000000，他都是用無號碼
    打過來。」、「（當時你人在哪裡？）台北市○○路。」、
    「（請具體說明打電話內容？）他問我要不要買安非他命，
    他要從三峽過來木柵，我說我人在台北市，他說他要坐計程
    車過來，這樣一趟下來的話他划不來，所以一定要我趕回來
    木柵就對了，我回到家裡時沒有看到甲○○，我姪子只有拿
    那包安非他命跟我說那是甲○○賣給他的，但我姪子沒有錢
    ，甲○○說先用欠的，我姪子拿那包給我看說有無價值2500
    元，我說應該有，我看滿多的，然後不到五分鐘，警察就來
    了。」、「（你確定你上述所言是實在的嗎？）我說的都是
    實在的，可以調我的通聯紀錄。」等語（原審卷一第97頁背
    面、99頁正面）。而原審於是日庭訊後，即向中華電信公司
    函調廖金龍所使用門號0000000000之97年6月26日通聯紀錄
    及向威寶電信股份有限公司函調被告所使用之該公司門號
    0000000000號行動電話之97年6月25日通聯紀錄，依卷附該
    通聯紀錄所示，被告所使用上開門號行動電話於於97年6月
    25日22時35分40秒、23時05分17秒確實有撥打廖金龍所持用
    之0000000000號行動電話，通話時間分別為27秒、8秒（見
    原審卷一第132頁雙向通聯紀錄），益證證人廖金龍於原審
    所證稱：該日晚間十點多有接到被告的電話問要不要買安非
    他命一節，應為事實。至證人廖金龍於原審98年2月17日到
    庭作證時復改稱：被抓之前，被告打電話給我說要坐計程車
    來我家，沒說要做什麼云云（原審卷一第198頁背面），惟
    此與證人廖金龍上開於原審97年12月9日所證不符，自難遽
    信。而細繹廖金龍於原審前後之證詞，其於97年12月9日到
    庭作證時，尚未函調其手機通聯紀錄，即主動陳稱97年6月
    25日晚間十點多被告與其聯絡毒品買賣事宜，原審始調取被
    告及廖金龍所使用行動電話門號之通聯紀錄，果然確認有該
    上開二通通話紀錄；且再檢視卷附廖金龍上開門號之通聯紀
    錄，被告所使用0000000000號行動電話於97年6月26日凌晨1
    時39分34秒至4時10分40秒間持續撥打近二十通電話予廖金
    龍之0000000000號行動電話（見原審卷一第119、120頁雙向
    通聯紀錄），且依通聯紀錄所示，通話秒數均為零而未通話
    成功（斯時廖金龍已為警查獲），被告在此情狀下，於深夜
    時分持續密集撥打廖金龍之手機亟欲與之對話，顯然即係欲
    與廖金龍確認是否要購買其於25日下午所交付予乙○○之毒
    品而欲來收款，當為合理推認，應以廖金龍於原審97年12月
    9日所證被告於97年6月25日晚上十點多打電話來有說毒品交
    易一事為實在，其於98年2月17日原審上開所證：被告打電
    話給我說要坐計程車來我家，沒說要做什麼云云，應非事實
    ，係迴護被告之詞，不足憑採。再關於被告於97年6月25日
    、26日所使用之手機號碼，被告於偵查及原審時先供稱係：
    係伊女友李錦惠名義所申辦之0000000000號，於該二日有使
    用該支號碼與廖金龍聯絡云云（偵卷第68頁97年8月19日訊
    問筆錄、原審卷一第40頁背面、第41頁正面97年10月24日準
    備程序筆錄），甚至原審98年1月5日庭訊時，經原審質以：
    0000000000號碼係何人所有時，被告更答稱：係我朋友「阿
    嘉」所有，新店有三個阿嘉，本名我不知道，年齡都比我大
    云云（原審卷一第160頁）。惟經原審傳喚「0000000000號
    」之申辦名義人林振宏及其友人馮維屏到庭，依證人林振宏
    、馮維屏所證，該0000000000門號係林振宏名義申請，林振
    宏交由馮維屏使用，被告再向馮維屏借用等事證已明後（原
    審卷二98年3月24日、98年6月9日審判筆錄），被告於原審
    98年6月9日言詞辯論時始當庭承稱：於97年6月25日、26日
    係使用「0000000000號」與廖金龍聯絡等語（原審卷二第91
    頁背面是日審判筆錄）。可推知，被告於偵查及原審歷次庭
    訊時均否認於97年6月25日、26日係使用「0000000000」門
    號，顯係畏罪情虛之詞，其欲掩飾於97年6月25日晚間及同
    月26日凌晨與廖金龍密集通聯之事實而飾詞圖卸，至為明顯
    ，猶空言否認犯行，自不可採。
  (三)被告於原審承認有使用「0000000000號」電話後，復辯稱：
    乙○○說伊是當天傍晚6時許去找廖金龍要賣毒品，但是伊
    當時是在三峽住處，有0000000000號手機通聯紀錄為證，伊
    不可能到廖金龍木柵的住處賣毒品云云，上訴本院後亦執前
    詞辯稱97年6月25日傍晚不可能至台北市木柵地區云云而否
    認犯罪。查：依原審卷附「0000000000號」行動電話之97年
    6月25日通聯紀錄亦顯示，該門號行動電話於是日1時22分13
    秒至23時5分17秒間之基地台位置均在台北縣三峽地區（見
    原審卷一第132頁雙向通聯紀錄），惟行動電話基地台位置
    僅能直接證明當時該支手機所在位置之區域而已，持用人有
    可能未攜帶手機在身，而不能以此來推認手機持用人即被告
    本人之確實行蹤，乃事理之常，被告以上開「0000000000號
    」行動電話通聯紀錄而辯稱97年6月25日整天都沒有離開三
    峽地區云云，至為荒誕，當不可採。再經檢視卷附上開通聯
    紀錄，被告所使用之門號0000000000號行動電話於當日17時
    11分53秒有一通受話、18時16分25秒有收一通簡訊，訊號顯
    示基地台位置均在台北縣三峽地區；惟該門號自18時16分25
    秒至21時56分23秒間，有三個多小時期間均無任何訊號，直
    至21時56分23秒始有一通受話（基地台位置在台北縣三峽地
    區），則該手機自18時16分25秒至21時56分23秒間似呈「關
    機」狀態，故被告在18時16分25秒將手機關機後，或即攜帶
    另支門號手機，而至台北市地區活動，直至21時56分23秒前
    後始返回台北縣三峽地區再開機，乃至為可能之事，焉可以
    行動電話基地台之位置而推認被告於97年6月25日全日均未
    離開三峽地區。再證人乙○○於原審證稱：被告於97年6月
    25日傍晚來廖金龍住處時，朋友丙○○在場有看到，到警察
    來時，丙○○都還沒離開等語（原審卷一第93頁正面、背面
    ）；證人廖金龍於原審時亦證稱：「我有跟丙○○說甲○○
    到底有沒有來，丙○○說甲○○前面有來」等語（原審卷一
    第99頁背面）。及丙○○於97年6月26日在新店分局製作警
    詢筆錄時亦稱：「我當時有在場，我當時是有看到有一位男
    子來找乙○○，我見狀後就到廁所，我出來之後我就沒看到
    該名男子，所以我沒有看到此人是否有將毒品販賣給乙○○
    之交易過程」、「（你與甲○○有無債務糾紛？有無仇隙？
    ）沒有，我第一次看過不熟，沒有，．．．我無法指認何者
    為甲○○」等語（見17015號偵卷第36頁警詢筆錄，丙○○
    於警詢中之陳述，本院認為不符合刑事訴訟法第159條之2情
    形，故不直接引為本案論罪之證據，惟非不可供本院參酌以
    為其他證人證言憑信性之參考），是依丙○○於警詢中所陳
    ，97年6月25日傍晚，確實有一男子至上址廖金龍住處；而
    依丙○○所述，其並不認識被告，且亦未直接指認被告，衡
    情其所述，當不可能是故意誣陷被告之詞，有相當可信度，
    可為乙○○上開所證之佐證，故證人乙○○所證被查獲之毒
    品係被告於97年6月25日傍晚主動拿至上址廖金龍住處兜售
    一節，應為事實。被告以上開手機通聯紀錄空言辯稱97年6
    月25日傍晚不可能至台北市木柵地區販售毒品云云，顯係脫
    罪卸責之詞，不可採信。
  (四)被告又辯稱：因為當初警察有對廖金龍、乙○○說是伊去檢
    舉他們的，所以他們才跟警察指認伊有販賣毒品云云。惟證
    人乙○○於原審證稱：扣案毒品確實是被告所販售，與警察
    說法無關等語（原審卷二第85頁背面），被告廖金龍於原審
    證稱：乙○○有跟我說是甲○○拿東西給他的，我就照這樣
    跟警察說等語（見原審卷一第198頁正面），被告所辯證人
    二人係挾怨報復一節，即非事實。再當場查獲本案之警員王
    俊傑於本院證稱：「我們在廖金龍住處附近發現有一個人可
    疑徘徊，我們向他盤查後他說他找朋友，我們要他按一樓的
    電鈴去證明是他是找朋友，廖金龍來開門，我們向他表示我
    們是警察，廖金龍說他要出去，就從口袋拿出安非他命往水
    溝丟，結果丟在地上，接著我們就發現屋子內還有兩個人，
    其中一個人是乙○○，另外一個人是丙○○，桌上有吸食器
    ，後來我們就把這些人帶回派出所」、「（你第一次警詢時
    問廖金龍、乙○○，他們有無說毒品哪來的？）有，他們說
    是叫阿嘉的男子，賣毒品給乙○○。我有問阿嘉怎麼聯絡？
    阿嘉是誰？他們說都是阿嘉主動到他們那邊兜售、也是阿嘉
    主動打電話給他，他們不知道阿嘉的電話。所以我們就沒有
    進一步的追查，直接把廖金龍、乙○○移送到分局。」、「
    （你們有對廖金龍、乙○○說，有人檢舉他們才查到他們的
    ？）沒有這樣講。事實上也不是密報才查到他們的」等語（
    本院卷第68頁背面、69頁正面）。另證人即新店分局警員李
    中庸於本院證稱：「（當時廖金龍、乙○○有提到毒品從哪
    裡來？）我先做廖金龍指紋照相時詢問他毒品來源，他說是
    叫阿嘉賣給他的，我從綽號去找相關的照片讓他指認，他就
    指認是本案被告。後來才問乙○○，我們告訴乙○○，廖金
    龍說是阿嘉賣給他的。」、「因為甲○○曾經吸毒被我逮捕
    過，我知道大家都叫他阿嘉。廖金龍有說過阿嘉的年紀。我
    就這樣懷疑，才請廖金龍指認。」、「（你有暗示廖金龍說
    阿嘉是誰？）我有先問廖金龍阿嘉是否為甲○○，他說不知
    道名字，之後我就拿幾張綽號都叫的阿嘉照片給他看，其中
    有包括甲○○的給他指認，他就指出甲○○，後來我又製作
    了如偵查卷第18頁的照片表讓他指認，他仍然指出甲○○。
    」、「（你有沒有對廖金龍、乙○○說本案是有人檢舉才查
    到他們？）沒有，我沒有這樣說，我也不是現場查到他們的
    人，我不可能這樣說。」等語（本院卷第69頁背面、70頁正
    面）。再參以證人乙○○於原審時所證：當天警察來是我朋
    友「傅文龍」敲的門等語（原審卷一第95頁）。可知，警方
    於97年6月26日凌晨0時多許，因見「傅文龍」在廖金龍住處
    門前行跡可疑，始臨時起意盤查「傅文龍」，進而查獲廖金
    龍持有扣案毒品，本案並無檢舉人甚明。且證人乙○○最初
    即向查獲警員王俊傑供稱毒品來源係「阿嘉」男子，並陳稱
    都是「阿嘉」男子主動兜售，故無法指認「阿嘉」男子之真
    實姓名及聯絡電話，其所述「阿嘉」男子至廖金龍兜售之過
    程，均與其後偵查、原審時所證相符，有江陵派出所製作之
    乙○○警詢筆錄一份在卷可按（偵卷第23-24頁。乙○○警
    詢中陳述係證人於審判外之陳述，本院不直接引為被告論罪
    之依據，惟非不得供本院參酌以為證人證言憑信性之參考）
    ，足證乙○○於偵查、原審所為上開證言有相當可信性，並
    非誣陷之詞。而廖金龍、乙○○二人最初均未指認被告，乃
    渠等移送至新店分局後，乃警員李中庸主動懷疑渠二人所指
    之「阿嘉」男子係本案被告甲○○，經由指認程序，廖金龍
    、乙○○指出「阿嘉」男子即係被告本人，且廖金龍於原審
    時並證稱：我認識叫「阿嘉」的人只有被告一個等語（原審
    卷一第198頁背面），顯然乙○○、廖金龍二人對前來販售
    之「阿嘉」男子即係被告一節，並無誤認之虞或記憶不清情
    事。綜上，被告所辯係因為警察有對廖金龍、乙○○說是伊
    去檢舉他們的，他們才指認伊販賣毒品一節，並非事實，不
    可採信。
  (五)關於被告本件販賣毒品之時間，雖然證人乙○○於最初警詢
    係陳稱97年6月25日18時許等語（見偵卷第23、26頁），於
    原審時亦證稱：被告是97年6月25日的傍晚5、6點，他到木
    柵興隆路我現在住處給我的等語（原審卷一第90頁正面）。
    惟查：(1)、依上開被告所使用0000000000號行動電話通聯紀
    錄所示，被告於97年6月25日18時16分25秒以前應仍在三峽
    地區。(2)、乙○○所使用之手機門號係台灣臺灣大哥大股份
    有限公司（下稱台灣大哥大公司）所屬之0000000000號。經
    原審向台灣大哥大公司函詢，上址廖金龍住處之基地台位置
    係位於臺北市○○區○○路2段4號5樓頂編號11532號之基地
    台，有該公司98年2月26日台信網(98)字第0397號函1份在卷
    可稽（原審卷一第194-1頁）。再對照原審卷附之台灣大哥
    大公司資料查詢之「000000000」門號通聯紀錄，該門號於
    97年6月25日16時07分02秒至18時15分56秒間之基地台位置
    係「11172、11173/臺北市○○區○○路4段151號7樓頂」；
    於同日20時42分02秒至23時39分29秒間之基地台位置係「
    11531、11532、臺北市○○區○○路2段4號5樓頂」（見原
    審卷一第128頁通聯紀錄）。及台灣大哥大公司函覆原審及
    本院均稱「臺北市○○區○○路4段42巷66號」之涵蓋基地
    台為11531/11532/11533號，編號11172號基地台並無提供上
    開地點涵蓋，有原審卷附上開台灣大哥大公司函及本院卷附
    台灣大哥大公司98年12月2日台信網(98)字第3026號函各一
    份在卷可稽（原審卷一第194-1頁、本院卷第80頁）。可推
    知乙○○於97年6月25日17時至18時15分止間，本人並不在
    上址廖金龍之住處之可能性甚大。(3)、依上說明，被告於97
    年6月25日18時16分25秒以前應仍在三峽地區，及乙○○於
    97年6月25日17時至18時15分止間，亦不在上址廖金龍之住
    處之可能性甚大，故乙○○最初於警詢時所指稱被告本件販
    賣毒品之時間為97年6月25日18時許前後一節，應非確實發
    生之時間。證人乙○○之證言，雖有上開瑕疵，惟本院參酌
    全案卷證，已認定被告於97年6月25日傍晚確實有至上址廖
    金龍住處以2500元價格販賣毒品甲基安非他命1包予乙○○
    之事實，故認為乙○○最初於警詢時所指稱被告本件販賣毒
    品之時間為97年6月25日18時許前後一節，應為誤記。本院
    參酌被告於97年6月25日18時16分25秒以前仍位於三峽地區
    ，及卷附乙○○之0000000000號行動電話通聯紀錄，其手機
    於該日18時15分至20時42分間並無通聯紀錄，及台灣大哥大
    公司函覆原審稱上開11532、11172二基地台位置直線距離約
    僅為600公尺（原審卷一第194-1頁）等節，推認乙○○於97
    年6月25日18時15分之數分鐘內即可能到達上址廖金龍之台
    北市木柵地區住處；再衡量惟台北縣三峽地區與台北市木柵
    地區之交通，本院即以此而推認被告販賣毒品之時間應為97
    年6月25日19時前後，併說明之。
  (六)被告於上開時地有本件販賣第二級毒品行為，已經本院說明
    認定如上。惟依證人廖金龍、乙○○歷次所證，被告係與證
    人廖金龍較為熟識，其原係欲以2500元販售第二級毒品予廖
    金龍，因廖金龍不在家，前來應門者係其侄乙○○，被告始
    起意仍以原價格將毒品販售予乙○○，惟乙○○未能立即決
    定是否要以該價格買受，故先收下毒品，待廖金龍返家後再
    商議決定是否購買，被告即先行離去，而廖金龍於同日稍晚
    返家之後，正察看毒品分量是否足夠之際即為警查獲等事實
    以觀，被告雖有交付毒品乙○○，且已議定交易價格，惟渠
    二人間關於本件毒品買賣之合意應尚未達成一致，被告所為
    本件販賣第二級毒品行為，僅為未遂階段。而被告欲以2500
    元價格販售第二級毒品予廖金龍，若有確實交易完成，其究
    竟有自差價中獲利若干，因被告否認犯罪，及毒品乃屬違禁
    物品，無可信公定之市場交易價格可查，以致無法確切查明
    被告所販售毒品之實際進價，並計算其獲利數額。惟徵以毒
    品甲基安非他命之價格昂貴，取得不易，且毒品危害防制條
    例第4條第2項所定販賣第二級毒品之法定刑為無期徒刑或七
    年以上有期徒刑，得併科七百萬元以下罰金，刑責甚重；加
    以有關機關查緝甚嚴，風險甚高，且本案被告未與證人廖金
    龍、乙○○等人事先約定欲進行毒品交易，即特意自台北縣
    三峽地區至上址廖金龍木柵住處主動兜售毒品，若無利可圖
    ，被告豈有甘冒被查緝法辦重刑之危險，平白轉手他人之可
    能，足認被告販入毒品甲基安非他命之價格必較售出價格低
    廉，本院以此認定其有營利之意圖，自為合理推認。
  (七)綜上，被告所辯均非可採，本件證據已臻明確，被告有上開
    販賣第二級毒品未遂犯行，堪以認定，應依法論科。
三、論罪理由：
    按甲基安非他命係毒品危害防制條例第2條第2項第2款規定
    第二級毒品。又被告行為後，毒品危害防制條例於98年5月20
    日經總統華總一義字第09800125141號令修正公布第4、11、
    11-1、17、20、25條條文；並自公布後6個月施行（參98年6
    月8日法務部法檢字第0980802279號函依同條例第36條規定
    ，修正條文自公布後6個月施行）。再按行為後法律有變更
    者，適用行為時之法律，但行為後之法律有利於行為人者，
    適用最有利於行為人之法律，刑法第2條第1項定有明文。毒
    品危害防制條例第4條第2項關於販賣第二級毒品罪，於本次
    修正時將原法定刑：「處七年以上有期徒刑，得併科新臺幣
    七百萬元以下罰金。」提高為：「處七年以上有期徒刑，得
    併科新臺幣一千萬元以下罰金。」比較新舊法之結果，以修
    正前毒品危害防制條例第4條第2項所規定之法定刑較輕，應
    適用修正前毒品危害防制條例之規定論處。核被告所為係犯
    修正前毒品危害防制條例第4條第2項、第5項之販賣第二級
    毒品未遂罪。被告持有第二級毒品甲基安非他命係為販賣，
    其持有之低度行為，應為販賣之高度行為吸收，不另論罪。
    又被告尚未與乙○○達成本件毒品買賣之合意，被告所為應
    係未遂階段，已經本院說明認定如前，公訴人以被告所為係
    既遂犯，即有未合，應予更正，被告係未遂犯，本院併依刑
    法第25條第2項規定減輕其刑。又被告於95年因違反毒品危
    害防制條例案件，經臺灣臺北地方法院95年度訴字第191 號
    判決應執行有期徒刑1年4月確定，嗣裁定減刑並定應執行有
    期徒刑8月確定，於96年7月16日執行完畢，有本院被告前案
    紀錄表附卷為證，其受徒刑之執行完畢，5年以內故意再犯
    本案有期徒刑以上之罪，為累犯，應依刑法第47條第1項規
    定加重其刑。並先加後減之。原判決未就全案事證詳為審酌
    ，遽為被告無罪之判決，尚有未洽，檢察官提起上訴執以指
    摘原判決不當，為有理由，自應由本院將原判決撤銷，另為
    適法之諭知。爰審酌被告品行，明知毒品危害人體健康至深
    ，猶為一己私利而販賣毒品予他人，戕害他人身心，並對社
    會治安造成危害，兼衡被告犯罪之動機、目的及犯罪後均否
    認犯行，全無悔意等一切情狀，量處如主文第二項所示之刑
    。至警方在廖金龍住處所查得之第二級毒品甲基安非他命1
    包（毛重0.9360公克，淨重0.736公克，驗餘淨重0.7358公
    克）屬第二級毒品，惟已於廖金龍所涉犯之毒品案件法院判
    決確定後，由臺灣臺北地方法院檢察署檢察官已執行銷燬在
    案，有該署傳真之執行紀錄1紙在卷可憑（見本院卷第112頁
    ），上開毒品事實上已不存在，故不依毒品危害防制條例第
    18條第1項前段規定諭知沒收並銷燬之。
據上論斷，應依刑事訴訟法第369條第1項前段、第364條、第299
條第1項前段，修正前毒品危害防制條例第4條第2項、第5項，刑
法第11條前段、第2條第1項、第25條第2項、第47條第1項，判決
如主文。
本案經檢察官李叔芬到庭執行職務。
中    華    民    國    99    年    2    月    11    日
                  刑事第八庭審判長法  官  陳筱珮
                                  法  官  邱滋杉
                                  法  官  孫惠琳
以上正本證明與原本無異。
如不服本判決，應於收受送達後十日內向本院提出上訴書狀，其
未敘述上訴之理由者並得於提起上訴後十日內向本院補提理由書
（均須按他造當事人之人數附繕本）。「切勿逕送上級法院」。
                                  書記官  劉有志
中    華    民    國    99    年    2     月    11    日
附錄：本案論罪科刑法條全文
修正前毒品危害防制條例第4條
製造、運輸、販賣第一級毒品者，處死刑或無期徒刑；處無期徒
刑者，得併科新臺幣一千萬元以下罰金。
製造、運輸、販賣第二級毒品者，處無期徒刑或七年以上有期徒
刑，得併科新臺幣七百萬元以下罰金。
製造、運輸、販賣第三級毒品者，處五年以上有期徒刑，得併科
新臺幣五百萬元以下罰金。
製造、運輸、販賣第四級毒品者，處三年以上十年以下有期徒刑
，得併科新臺幣三百萬元以下罰金。
製造、運輸、販賣專供製造或施用毒品之器具者，處一年以上七
年以下有期徒刑，得併科新臺幣一百萬元以下罰金。
前五項之未遂犯罰之。


司法院資訊處製作；財團法人民間司法改革基金會備份。
